【裁判字號】    96,訴,793
【裁判日期】    970826
【裁判案由】    毒品危害防制條例
【裁判全文】
臺灣苗栗地方法院刑事判決            96年訴字第793 號
公 訴 人   臺灣苗栗地方法院檢察署檢察官
被    告   丁○○
                      3樓
                    指定送達處.
選任辯護人 李晉安律師
上列被告因違反毒品危害防制條例案件，經檢察官提起公訴（95
年度偵字第3173號），本院判決如下：
          主文
丁○○連續販賣第一級毒品，累犯，處有期徒刑拾伍年，未扣案
之犯罪所得財物共新臺幣肆拾陸萬柒仟元，沒收之，如全部或一
部不能沒收時，以其財產抵償之。查扣海洛因貳包（淨重壹點陸
捌公克），沒收銷燬之；查扣之0000000000行動電話（含SI M卡
）壹支，沒收之。其餘被訴犯持有第二級毒品罪，免訴。
          事 實
一、丁○○自85年起即有違反麻醉藥品管理條例案件之紀錄；其
    於88年及92年間，均因施用毒品案件，經觀察、勒戒後，認
    無繼續施用毒品傾向，經檢察官為不起訴處分確定；於94年
    間，因非法持有第二級毒品，經法院判處有期徒刑2 月確定
    ，於95年3 月9 日執行完畢。其明知海洛因、安非他命為毒
    品危害防制條例第2 條所規定之毒品，非經許可，不得製造
    、販賣、運輸、轉讓、持有及施用，其竟基於販賣第一級毒
    品海洛因、第二級毒品安非他命以牟利之概括犯意，連續於
    附表一編號二、四所示之時間、地點販賣海洛因；於附表一
    編號一、三至五、七至九所示之時間、地點販賣安非他命（
    以上販賣之詳細交易價格、數量及對象，均詳見附表一所示
    ）。嗣於95年6 月8 日14時30分許，在苗栗縣竹南鎮○○○
    路181 號松岩逸汽車旅館202 號房為警查獲，並扣得其用以
    販賣之海洛因二包（淨重1.68公克、純質淨重0.75公克）及
    用以聯絡毒品買賣之行動電話（0000000000號含SIM 卡）等
    物，始悉上情。
二、案經苗栗縣警察局報請臺灣苗栗地方法院檢察署檢察官偵查
    起訴。
    理  由
壹、證據能力部分：按被告以外之人於審判外之言詞或書面陳述
    ，除法律有規定者外，不得作為證據；被告以外之人於偵查
    中向檢察官所為之陳述，除顯有不可信之情況者外，得為證
    據，刑事訴訟法第159 條第1 項、第159 條之1 第2 項分別
    定有明文。原本證人A1、A2、A3、甲○、乙○、戊○○、丙○○
    、黃淑芬於警詢時之陳述，係被告以外之人於審判外之陳述
    ，復不符合傳聞法則之例外規定，自不得作為證據。惟證人
    A1、A2、A3、甲○、乙○、B1於偵查中經檢察官以證人身分傳訊
    具結所為之證述，為被告以外之人於偵查中向檢察官所為之
    陳述，除顯有不可信之情況者外，原則上得作為證據，且為
    保障被告之詰問權，本院於審理中依被告之聲請傳訊證人A1
    、A2、A3、甲○、乙○到庭進行交互詰問，而檢察官及被告、辯
    護人均就上開證人於偵查中之證述事項進行詰問，足認被告
    就上開證人於偵查中之證言，已行使反對詰問權，復無證據
    證明有顯不可信之情況，自有證據能力。又按被告以外之人
    於審判外之陳述，雖不符前4 條之規定，而經當事人於審判
    程序同意作為證據，法院審酌該言詞陳述或書面陳述作成時
    之情況，認為適當者，亦得為證據。另當事人、代理人或辯
    護人於法院調查證據時，知有第159 條第1 項不得為證據之
    情形，而未於言詞辯論終結前聲明異議者，視為有前項之同
    意。刑事訴訟法第159 條之5 定有明文。查被告之選任辯護
    人於96年11月26日準備程序，爭執被告於警詢、偵查及羈押
    庭所謂之陳述與被告供述不符，無證據能力；及上開證人在
    警詢之筆錄為審判外之陳述，無證據能力；而於本院審理時
    被告、選任辯護人與檢察官於言詞辯論終結前，對於卷內被
    告以外之人之警偵詢筆錄（即本院引用）、上開證人等證據
    ，除選任辯護人爭執證據之證明力外，對於證據能力均未聲
    明異議（本院卷第210 頁），應視為被告已同意以之作為證
    據，且經本院審酌後，認無不適當之情形，則本院調查之卷
    內證據均有證據能力，合先敘明。
二、按刑事訴訟法第156 條規定「被告之自白，非出於強暴、脅
    迫、利誘、詐欺、疲勞訊問、違法羈押或其他不正之方法，
    且與事實相符者，得為證據。被告或共犯之自白，不得作為
    有罪判決之唯一證據，仍應調查其他必要之證據，以察其是
    否與事實相符。被告陳述其自白係出於不正之方法者，應先
    於其他事證而為調查。該自白如係經檢察官提出者，法院應
    命檢察官就自白之出於自由意志，指出證明之方法。被告未
    經自白，又無證據，不得僅因其拒絕陳述或保持緘默，而推
    斷其罪行。」又最高法院91年台上字第2908號判例要旨：「
    被告供認犯罪之自白，如係出於強暴、脅迫、利誘、詐欺或
    其他不正方法，取得該項自白之偵訊人員，往往應擔負行政
    甚或刑事責任，若被告已提出證據主張其自白非出於任意性
    ，法院自應深入調查，非可僅憑負責偵訊被告之人員已證述
    未以不正方法取供，即駁回此項調查證據之聲請。刑事訴訟
    之目的，固在發現實體的真實，使國家得以正確的適用刑法
    權，並藉之維護社會秩序及安全，惟其手段仍應合法、潔淨
    、公正，以保障人權，倘證據之取得，非依法定程序，則應
    就人權保障與公共利益之均衡維護，依比例原則予以衡酌，
    以決定該項非依法定程序取得之證據應否賦予證據能力。」
    本件被告先於警詢時供稱「使用0000000000自己名義申請及
    0000000000別人給的行動電話，別人有需要毒品會直接給我
    電話，我有毒品直接叫其到新竹式或竹北市交易，我販賣安
    非他命，安非他命在電話中之術語：硬的、粗的、男的；安
    非他命價格每35公克約5 萬至6 萬元」（第3173號偵查卷第
    8 頁至第16頁）、於檢察官偵訊時亦稱：「朋友戊○○、烏
    龜有需要安非他命，就打電話給我，要我幫她們調貨，我就
    幫她們找。5 月底有調到一公克3 千5 百元，也是用於3千5
    百元於5 月31日轉給小烏龜。三月間，戊○○也幫她調2 次
    ，數量都是一兩，價格分別是5 萬元、6 萬5 千，我沒有賺
    ，也是以原價，在竹北市我租屋處轉給她…警詢筆錄第5 頁
    所問，我回答如上所述，我以0000000000、0000000000電話
    和小烏龜、戊○○聯絡…監聽譯文都有播放給我聽，內容與
    對話一致」等情（偵查卷第72頁），及其於本院95年6 月9
    日審查羈押訊問時供述：「我承認有販賣，只是都是他們需
    要，叫我幫他們調，我承認有賣給珠姐2 次，真實姓名是戊
    ○○，一兩，價格分別是5 萬元、6 萬5 千，我在竹北的自
    強南路租屋樓下交給她…轉手一兩可以賺5 千元」（偵查卷
    第77頁至第79頁），最後審理時除承認持有大麻外，均否認
    販賣第一級、第二級毒品之事實，並辯稱其於警察局之回答
    是應警員之要求而配合偵辦之陳述，於羈押訊問係為交保而
    供述不實云云，然查，依據其選任辯護人向法院調閱警察局
    詢問被告之錄音帶所製作之筆錄譯文，其對於警員詢問之對
    話過程「嗯、對、移送苗栗還是新竹？懷孕5 月、勒戒時間
    、施用一級及二級毒品及施用方法、是用電話號碼、採尿過
    程、願意以秘密證人方式提供毒品來源、並承認販賣二級毒
    品，否認販賣一級毒品、及敘述販賣過程及交貨過程、而且
    僅承認販賣2 次安非他命，並說安非他命代號男的、硬的、
    粗的（後2 種是警員主動問，被告僅回答『嗯』），擔心是
    否回得來，好了，你就寫有好不好（警員：不要說我有寫有
    ，到時候等一下你又在檢察官面前說我亂寫…我會弄我會找
    電話給妳看？）找電話，電話就那個，我就自白了就說有了
    ，就不用再找了，好不好（警員：自白不能當唯一的證據啦
    ，知道嗎？）那什麼才可以當作唯一的證據，事證只是佐證
    ，事證要有當場抓到…事證是什麼？（警察：證據呀）好啦
    ，就趕快過程趕快弄一弄（警員：我儘量快一點，妳不要）
    你這樣子，要等那麼久…這電話裡面又講不出麼東西…只是
    問來問去而已…我就說你就這樣寫嘛！你就寫3 月21號這樣
    子就說有，這樣就好了…這樣子你就不要再找了，不要再浪
    費時間好不好，因為我在電話裡面內容，絕對不會有什麼，
    你懂嗎？…我就說有，這樣就好了，好不好？…我自己跟她
    們講什麼我自己都知道，我緊張得要死，我就不想在電話裡
    面講，所以根本就講沒有什麼（警員：代號只有講到術語）
    對啊，就只有講這個，所以我就說你就這樣寫，我說就有，
    這樣就好了，好不好？這樣我就可以直接送了，好不好？最
    後一次賣我也不知道，寫月底好不好？…趕快打一打，趕快
    送（警員：你不要那麼心急躁…我要的是事實，事實的呈現
    而已？那麼說我隨便找也有？）那就不用一直打，一直待在
    這邊整天在幹什麼呢？奇了…我想轉汙點證人，供檢察官把
    上線找出來，這樣子減輕我的刑責，給我一個自白的機會（
    警員：警方有沒有刑求逼供…是不是妳自由意思下的陳述？
    ）是（警員：有沒有最後之其他意思）沒，就請檢察官調查
    對我有利之證據…」等情而觀（詳見本院卷第106 頁至第
    142 頁告選任辯護人提出之譯文），被告與警員從管轄、移
    送、供出來源之減輕刑責或要求自白減刑等問題一一談論，
    並始終否認販賣一級毒品，對於有關販賣二級毒品亦僅承認
    2 次，且對於警員提供之通聯紀錄，厭煩一一查證（提示）
    ，亦並未對於通聯紀錄之相關訊息有坦白之供述，反而頻頻
    催促警員不要找電通聯紀錄，趕快寫一寫，其承認有，要警
    員儘速移送地檢署，辯護人所提供之警詢紀錄並沒有被告抗
    辯是警員要求其如何供述之錄音紀錄，相反的是被告指導警
    員應如何打字及如何寫筆錄且催促儘速移送檢察官之錄音紀
    錄；再被告於查獲當日即95年6 月8 日20時45分開始應訊，
    先拒絕夜間訊問（偵查卷第6 頁至第7 頁），後於翌日11時
    40分開始接受訊問，於15時10分訊問完畢（偵查卷第8 頁至
    第16頁），且中途有因休息、吃飯而有停止訊問，之後移送
    檢察官偵訊，檢察官於6 月9 日17時45分開始訊問，同日18
    時35分偵訊結束後向本院聲請羈押，本院於同日晚上10時開
    始訊問（詳見偵查卷第71頁至第80頁），均合乎刑事訴訟法
    第91條至第100 條之3 有關被告訊問之規定，並無被告所述
    有刑事訴訟法第156 條規定「強暴、脅迫、利誘、詐欺、疲
    勞訊問、違法羈押或其他不正之方法」之情形，被告此部分
    所辯與卷證資料不符，難以採信；又被告辯稱其於警察局、
    檢察官偵訊時係應警員要求、於本院羈押訊問之回答係為交
    保而供述不實云云，然以被告65年8 月11日生，自85年起即
    有違反麻醉藥品管理條例案件之紀錄，有臺灣高等法院被告
    前案記錄表可證，其對於司法人員有關涉案訊問之嚴重性係
    非常清楚，此從其選任辯護人提出之警局應訊筆錄可看出其
    與警員從管轄、證據、自白、減刑之探討亦明，因此以被告
    之年齡、智識程度、經歷，其有相當之智慧與承辦警員周旋
    ，所辯與其在警察局、檢察官偵訊時呈現之能力亦不符，實
    難認定其會聽從警員之言語或指揮，於檢察官、本院訊問時
    為不利於己之供述；另被告於準備程序雖抗辯其於警察局之
    詢問無證據能力，然其於言詞辯論終結前，對於卷內被告之
    供述，已無意見（本院卷第212 頁），附此說明。
貳、訊據被告僅坦承其持有大麻之部分乙節，惟矢口否認販賣毒
    品之犯行。辯稱：是承辦警察黃煥德要其承認販毒，而其因
    為交保，所以配合警察之說詞，縱然其自始要買毒品，但是
    其沒有買到所以不犯罪，如果其有販毒，家裡應該被搜出毒
    品、分裝的販毒工具，不是只有殘渣袋，我想我知道秘密證
    人是丙○○、戊○○、還有什麼國的，是戊○○女兒的男朋
    友，從監聽中可以知道，如果我有販毒不會每天僅跟這些人
    聯絡云云。經查：
一、被告丁○○否認於95年3 月16日下午某時，在苗栗縣頭份鎮
    ○○路某美容院，以30,000元之價格，販賣第二級毒品安非
    他命半兩予A1之事實，然查，被告警詢時供稱：「使用
    0000000000自己名義申請及0000000000別人給的行動電話，
    別人有需要毒品會直接給我電話，我有毒品直接叫其到新竹
    式或竹北市交易，我販賣安非他命，安非他命在電話中之術
    語：硬的、粗的、男的；安非他命價格每35公克約5 萬至6
    萬元」（第3173號偵查卷第8 頁至第16頁）、於檢察官偵訊
    時亦稱：「朋友戊○○、烏龜有需要安非他命，就打電話給
    我，要我幫她們調貨，我就幫她們找。5 月底有調到一公克
    3 千5 百元，也是用於3 千5 百元於5 月31日轉給小烏龜。
    三月間，戊○○也幫她調2 次，數量都是一兩，價格分別是
    5 萬元、6 萬5 千，我沒有賺，也是以原價，在竹北市我租
    屋處轉給她…警詢筆錄第5 頁所問，我回答是如上所述，我
    以0000000000、0000000000電話和小烏龜、戊○○聯絡…監
    聽譯文都有播放給我聽，內容與對話一致」等情（偵查卷第
    72頁），及其於本院95年6 月9 日審查羈押訊問時供述：「
    我承認有販賣，只是都是他們需要，叫我幫他們調，我承認
    有賣給珠姐2 次，真實姓名是戊○○，一兩，價格分別是5
    萬元、6 萬5 千，我在竹北的自強南路租屋樓下交給她…轉
    手一兩可以賺5 千元」（偵查卷第77頁至第79頁），而其於
    96年3 月26日與其選任辯護人李晉安律師到偵查庭應訊之後
    改稱：「我沒有販毒給珠姐，我只是去找她玩，然後一起施
    用，在法官面前承認，是因為警察叫我這樣講，看可否把交
    保金額降低」（偵查卷第132 頁、聲羈卷），復於審理時辯
    稱：「A1、A3本來就是我在頭份認識的朋友，看那個警訊筆
    錄我就知道，應該如果他們講的是實在，不可能他們講的都
    是，如果是我賣給他們的話，應該是會各別聯絡才對，他們
    跟我那麼熟的話，應該會各別跟我聯絡，為什麼從頭到尾就
    只有A1跟我聯絡，A2、A3本來就是跟他一起在販毒的，跟我
    一點關係都沒有…警察局製作筆錄完全都是警察的意思，我
    是聽警察的話，才這樣跟法官講的…如果我販毒，我家裡應
    該會有搜到東西啊，我家裡也沒搜到，檢察官當天就是搜索
    那三個地方，那三個地方也都沒有搜索到任何東西…我當時
    被抓，他們要扣我的錢的時候，我就跟警察說錢是我家裡的
    ，我還有提出去提領錢的證明，所以那天那個錢才沒有被扣
    押，那不是自白，…還有黃煥德之前就有抓過A1、A2、A3他
    們三個…我們是被他們交換條件去的…因為是A1自己有在販
    毒，不是我…」（本院卷第211 頁至第221 頁），被告於警
    察局、檢察官第1 次偵訊時及本院審理羈押時均承認販賣毒
    品，而於選任辯護人陪同應訊之後開始否認犯行。然查，如
    附表編號一毒品安非他命半兩交易之經過，有證人A1於96年
    4 月17日於檢察官偵訊時證稱：「向被告買半兩安非他命新
    台幣5 萬元」（偵查卷第133-1 頁）、而於96年4 月26日接
    受檢察官偵訊時具結證述：「跟被告買半兩安非他命3 萬多
    元，在頭份鎮○○路某美容院交易」，均有其偵訊筆錄可按
    （偵查卷第135 頁至第136 頁），而其於審理中所述與於96
    年4 月26日偵查中所述相同（半兩安非他命3 萬多元，詳見
    本院卷第190 頁至第194 頁），復有證人A2於檢察官偵訊時
    證稱：「曾向被告拿過毒品6-7 次」（偵查卷第136 頁至第
    137 頁）及於審理時證稱：「有向被告購買毒品，亦有幫A1
    拿過毒品海洛因與安非他命」（本院卷第195 頁至第198 頁
    ），與證人A3於檢察官偵訊時證稱：「替A1拿錢給丁○○
    1-2 次，都是安非他命」（偵查卷第137 頁）及於審理時證
    稱：「我沒有向被告買毒品，有點印象別人有向被告買毒品
    ，好像有人向被告買毒品請我向被告拿毒品安非他命，曾因
    此在警察局及檢察官製作過筆錄，是有說拿錢給被告，我不
    曉得什麼錢，人家交代我拿錢給被告，在檢察官哪兒講的話
    都實在。有替A1向被告拿1-2 次安非他命」均相符（本院卷
    第154 頁至第161 頁），及被告與證人A1於95年3 月16日電
    話聯繫時為警察監聽所製作出之譯文（偵查卷第142 頁第7
    行起A1打給被告）、證人黃煥德證稱有聽到A1請A2去新竹送
    錢之通聯（本院卷第96頁至第97頁、偵查卷第148 頁第2 通
    電話）可證。另監聽被告使用之0000000000號行動電話之對
    話：「某人（0000000000）：男的，跟我處理一下，累了，
    被告：好…被告：好，妳叫阿國來拿好了，某人：好，妳女
    生有拿來嗎？要多少錢？被告：有，我身上的先給妳，妳先
    給我硬的錢。某人：好（偵卷第54頁）」得知，被告確實有
    說「妳叫阿國來拿好了」等語，足證證人A2、A3之證詞與監
    聽譯文相符。而上開監聽資料係合法，亦有檢察官核發95年
    5 月19日至同年6 月16日之通訊監察書可證（偵卷第048 頁
    ），堪認上開證人A1、A2、A3等所述，與監聽譯文相符，應
    堪採信。雖然A1依據監聽譯文曾於檢察官偵訊時證述有「半
    兩安非他命、5 萬元」、「半兩安非他命、3 萬多元」之不
    同，然供述購買「半兩、安非他命」係相同，僅有金額「3
    萬、5 萬」之差別，依據罪疑唯輕原則，認定其購買之金額
    為「3 萬元」。至於被告另辯：「案發當日與A1、A2一起被
    查獲，因此其等所述是沒有辦法，不是其等真正之意思，況
    且證人本身都在販毒，我也有證人可以指證她們」云云（本
    院卷第199 頁），除可以證明被告與證人A1、A2、A3一起施
    用毒品，亦證證人A1、A2、A3係因被警察查獲，經警察提示
    監聽所得之資料之後，而證述A1在何時何地向被告購買毒品
    之經過無誤，因此本院採認證人A1、A2、A3之證詞，理由在
    於有監聽資料可資佐證；反觀被告之答辯亦因與警察之監聽
    所得資訊不符，而無法採信為真。雖然證人A1、A2、A3均有
    可能將販入毒品再販賣他人，但係證人A1、A2、A3是否成立
    販賣毒品罪嫌，與被告此次成立販賣毒品罪無涉。
二、被告丁○○否認於95年3 月21日凌晨2 時30分許，在竹北交
    流道，以140,000 元之價格，販賣第一級毒品海洛因半兩予
    A1之事實，然查，此部分有證人A1於檢察官偵訊之證詞（偵
    查卷第136 頁，證詞以彌封袋所示之行動電話打給被告
    0000000000、0000000000、0000000000於95年3 月20日22時
    47分2 秒電話中談買海洛因半兩，價格14萬元，在新竹竹北
    交流道成交）及其於審理中所述與偵查中所述相同之證詞（
    本院卷第190 頁至第194 頁）可證，及被告與證人A1於95年
    3 月20日電話聯繫時為警察監聽所製作出之譯文可證（偵查
    卷第14 3頁、本院卷第87頁至第88頁證人黃煥德亦證述其2
    人之監聽譯文與販毒有關係），益證證人A1之證詞與監聽資
    料相符，可資採信（偵查卷第133-1 頁至第133-2 頁、第
    135 頁），A1所述亦與證人即承辦警察黃煥德於本院審理中
    證述相符（證詞：監聽被告發現其於新竹地區販賣毒品給甲○
    、乙○，苗栗部分賣給A1、A2、A3，本院卷第90頁），復有扣
    案之海洛因2 包淨重1.68公克經法務部調查局95年7 月20日
    調科壹字第990001586 號鑑定結果為海洛因無誤足憑，被告
    所辯與監聽資料不符，顯為卸責之詞。被告此部分犯行明確
    ，應予論罪科刑。
三、被告丁○○否認於95年4 月5 日中午某時許（起訴書誤載為
    4 月20日），在竹南鎮富貴香汽車旅館，以70,000元之價格
    ，販賣第二級毒品安非他命一兩予A1之事實，經查，有證人
    A1於檢察官偵訊之證詞（偵查卷第135 頁），而其於審理中
    所述與偵查中所述相同（本院卷第190 頁至第194 頁），及
    被告與證人A1之行動電話監聽譯文佐證，承前2 項之理由，
    益證證人A1之證詞可資採信。另依據監聽資料，本件發生時
    間為95年4 月5 日，警察局、檢察官偵訊及本院審理時均誤
    以為是4 月20日，本院認為自應以被告與A1之電話通聯紀錄
    為真實，應予更正。
四、被告丁○○否認於95年3 月27日下午某時許，在竹南鎮富貴
    香汽車旅館，分別以70,000元、140,000 元之價格，販賣第
    二級毒品安非他命一兩、第一級毒品海洛因半兩予A1之事實
    ，然上開事實，有證人A1於檢察官偵訊之證詞（偵查卷第
    136 頁第16行起、倒數第13行起），而其於審理中所述與偵
    查中所述相同（本院卷第190 頁至第194 頁），核均與證人
    A2（偵查卷第136 頁倒數第2 行起、本院卷第195 頁至第
    198 頁）及證人A3之證詞（偵查卷第137 頁第10行起、本院
    卷第154 頁至第161 頁）相符，復有證人黃煥德證稱被告與
    證人A1以電話談論購買毒品足憑，並有行動電話之監聽譯文
    （本院卷第97頁至第98頁第6 行）可資佐證，如前3 項之理
    由，益證證人A1之證詞可資採信。
五、被告丁○○否認於95年5 月12日13時許，在新竹縣竹北市憶
    客來生鮮超市前，以23,000元之價格，販賣第二級毒品安非
    他命8.5 公克予甲○之事實，而證人甲○於警察局訊問時雖稱：
    「95年5 月份向她購買毒品1 次，二級毒品安非他命約9 公
    克，我們稱41（37公克，一兩的4 分之1） ，價格約新台幣
    2 萬5 千元，地點在新竹市○○○路的億客來生鮮超市前交
    易，95年5 月12日01時15分由0000000000簡訊傳入
    0000000000電話要半個或41速回應，我手上已經沒有了…95
    年5 月12 日11 時57分33秒與被告談及要男生，41多少錢？
    被告稱要2 萬5 千元…隔2 小時候在億客來生鮮超市前以2
    萬3 千元購買安非他命8,5 公克…另於95年5 月12日12時37
    分56秒與被告談到六家拿錢，購買1 次二級毒品安非他命」
    （偵查卷第91頁至第94頁、第96頁至第98頁監聽譯文），及
    其於檢察官偵訊時為相同之證述外，另稱：「男生指安非他
    命，沒跟被告買海洛因，海洛因外面簡稱女生、細的、軟的
    」（偵查卷第101 頁至第102 頁）等情，而於審理中改稱：
    「與被告不熟悉，自己施用第二級毒品，有跟被告買毒品，
    但是被告都沒有給我毒品，在警察局是配合警察說的，因為
    我跟被告調毒品，我覺得被告騙我的錢，所以被告都沒拿貨
    給我，我和被告有仇恨，因被告和其男朋友曾騙我的錢，在
    警察局與檢察官偵訊時是不實在，那次有跟被告見面，但是
    被告一直拖，我沒有拿到東西，被告說她朋友會送東西來，
    等了十幾分鐘，就叫我先給她錢，我覺得她騙我的錢，就先
    走了。在檢察官說購買4 分之1 兩安非他命價錢是23,000元
    是事先問好的，可是沒有拿到貨，因為警察叫我配合做證，
    所以會說一手交錢一手交貨，因為在警察局已經這樣說，警
    察說做證可以配合減刑，所以在檢察官面前還是如此說，我
    想說她騙我這麼多的錢，很可惡…因為朋友叫我調，東西貴
    又缺，有朋友跟我說被告有，所以先傳簡訊再打電話詢問，
    後來見面，覺得被告好像從事騙錢的感覺」等情（本院卷第
    161 頁至第172 頁），雖95年5 月12日被告與證人甲○有電話
    聯絡，亦有行動電話監聽譯文可資佐證，然證人甲○已經說明
    95年5 月12 已 經與被告先以簡訊電話約好以23000 元購買
    8.5 公克安非他命，2 人並已經在竹北市億客來生鮮超市見
    面，因被告要求先拿錢，其朋友會送貨過來，而證人甲○感覺
    其會像前一次與被告之男朋友「阿傑」交易一樣而未拿到貨
    ，有被欺騙之經驗，此次復未見安非他命，因而在等幾十分
    鐘後未拿到安非他命而先行離開，足見被告確實有出售安非
    他命之犯意，證人甲○亦確實有向被告購買安非他命，兩人已
    經約定價買賣毒品為安非他命價格數量為半兩23000 元，僅
    是見面當時被告未攜帶毒品前往，又要求先付錢，證人甲○等
    了十幾分鐘害怕被欺騙未先付款而先行離開，成立未遂罪而
    已。另證人甲○ 此 部分涉犯偽證罪嫌，應由檢察官另行偵辦
    ，附此說明。
六、被告否認於95年5 月30日19時許，在新竹縣竹北市六家國中
    前，以5,000 元之價格，販賣第二級毒品安非他命約1 公克
    予乙○及否認於95年5 月31日，在新竹市○○路212 號前，以
    每次3,000 元之價格，販賣第二級毒品安非他命0.5 公克予
    乙○及否認於95年4 月間，在新竹縣竹北市六家國中前，以每
    次3,000 元之價格，販賣第二級毒品安非他命0.5 公克予乙○
    ，期間共交易3 次之事實，然查，證人乙○於警察局偵訊時證
    稱：「95 年4月份起至同年5 月份購買毒品5 次，每次購買
    安非他命約1 公克，稱41（0.9 公克，1 錢的4 分之1） 價
    格約新台幣3-5 千左右，地點在新竹縣竹北市○○○道路附
    近及新竹市○○路、莒光路附近的瓦斯行附近交易…95年5
    月30日以0000000000打電話0000000000所談5 張，就是5 千
    元購買安非他命，在同日19時0 分在新竹縣竹北市的六家國
    中前交易…95年5 月31日18時18分33秒在新竹市○○路212
    號前同樣以3 千元購買安非他命0.5 公克…其他3 次同樣在
    4 月份，竹北市六家國中前，新台幣3 千元」（偵查卷第10
    7 頁至第110 頁），及其於檢察官偵訊時為相同之證述（偵
    查卷第11 8頁至第119 頁）可資為證，所述核與警察監聽被
    告使用之00000000 00 與乙○號行動電話之對話相符（偵查卷
    第057 頁至第58頁、第113 頁至第116 頁），足證乙○於偵查
    中所述與事實相符，足堪採信為真實。且亦有證人即承辦警
    員黃煥德於審理時結證屬實（證詞：被告販賣毒品給乙○，通
    聯譯文在偵查卷第113 頁，本院卷第92頁至第93頁）。至於
    乙○ 於 本院審理中改稱：「沒有向被告購買毒品，係向秀菊
    購買，只是一起施用毒品，在警詢所述是警察叫我說的，第
    一次被抓，不知道該怎麼辦，只能照他說的」云云（本院卷
    第200 頁至第頁），除證人乙○無法說明為何警察要其證述係
    向被告購買之動機及理由外（本院卷第201 頁倒數第8 行起
    ），以證人乙○之年齡、智識程度（詳偵查內彌封袋），其明
    知販賣施用持有毒品之罪責，有何可能聽從警察之說詞在檢
    察官偵訊時為虛偽之陳述？而且以其能在檢察官偵訊時明確
    解釋監聽譯文的「『5 張』指5,000 元，電話中說金額，被
    告就知道購買毒品，跟警察說大概購買1 公克或41，係吸食
    習性，依據該金額可以購買安非他命之數量」，與一般承辦
    販賣毒品之術語相同，所述又與監聽譯文相符（偵查卷第11
    9 頁、第113 頁、第114 頁），其在審理中改稱：「5 張是
    指50分鐘」，顯與一般販賣毒品之電話中使用術語不符，又
    在電話中使用「軟硬、粗細、男女」等術語代表海洛因與安
    非他命，係因販賣或持有、施用海洛因與安非他命屬於犯罪
    行為，故有在電話中以代號將「海洛因與安非他命」改使用
    代號之必要，以免司法之追緝，因此有使用代號之動機；反
    觀，兩人相約時間，有何必要將時間使用代號稱之？且在電
    話中使用「5 張」代表「50分鐘」與逃避犯罪之追緝有何關
    聯性？為何僅有證人乙○有此用法，別人均無？證人乙○有何理
    由及動機使用「5 張」代表「50分鐘」而非如一般買賣毒品
    使用「5 張」代表5, 000元之通常性？又毒品之價格係昂貴
    的（以證人乙○購買0.5 公克就要3,000 元），施用毒品又係
    違法的，誰能無任何條件無償提供他人施用毒品？還能在一
    起無償施用他人提供之毒品之後又無償要一點毒品帶回去，
    既然證述均是一起施用毒品又為何有需要順便要一點毒品回
    去施用呢？證人乙○解釋第114 頁監聽譯文「是要跟被告一起
    施用，順便要一點」，除證述與其在檢察官偵訊時不同外，
    亦明顯偏離一般施用毒品者之生活經驗；又被告在審理中證
    稱：「高職畢業，在社會中工作十幾年之經歷」（詳見本院
    卷第208 頁），證人乙○無論在警察局或檢察官訊問時，均有
    能力判斷其供述對其本身，及對被告是涉嫌施用毒品、販賣
    毒品之差別，及有何影響性，否則被告有何「不知道該怎麼
    辦」之說詞呢？何況被告於檢察官偵訊時已經供述：「朋友
    戊○○、烏龜有需要安非他命，就打電話給我，要我幫她們
    調貨，我就幫她們找。5 月底有調到一公克3 千5 百元，也
    是用於3 千5 百元於5 月31日轉給小烏龜。三月間，戊○○
    也幫她調2 次，數量都是一兩，價格分別是5 萬元、6 萬5
    千」（偵查卷第72頁）及於95年6 月9 日審查羈押訊問時供
    述：「我承認有販賣，只是都是他們需要，叫我幫他們調，
    我承認有賣給珠姐2 次，真實姓名是戊○○，一兩，價格分
    別是5 萬元、6 萬5 千，我在竹北的自強南路租屋樓下交給
    她…轉手一兩可以賺5 千元」等情（偵查卷第77頁至第79頁
    ），證人乙○於偵查中亦未否認被告之供述，反於本院審理時
    否認被告於檢察官偵訊及本院訊問時供述之情節（本院卷第
    208 頁），另人質疑其於審理中證述之真實性，另斟酌被告
    於偵查中承認販賣毒品，於本院審理中亦否認有販賣毒品之
    犯行，其2 人於本院審理中存有說謊之動機無誤，證人乙○
    於本院之證述明顯偏袒被告。另以證人乙○供述：「承認有打
    電話向被告問毒品，請被告幫其拿毒品，除非被告自己有，
    被告才跟其說有」等情（本院卷第207 頁），益證證人乙○確
    實與被告有談及購買毒品之情節，其於檢察官偵訊時所證述
    與一般販賣毒品案件之解釋具有高度之相同性，並與警察蒐
    集證據時監聽所得資料相符，具可信性，方足以採信；反觀
    其於本院審理中所證述，因偏離施用毒品者之經驗法則，復
    與監聽資料不符，難以認定為是有利於被告之證據。被告觸
    犯如附表一編號七至九之事實明確，應予論罪科刑。
七、經查，承辦警察於95年4 月21日起至95年6 月16日經檢察官
    之核准監聽被告之行動電話（偵查卷第46頁至第48頁，監聽
    譯文第49頁第58頁），其中0000000000（A） 號與00000000
    00（被告使用）對話：「A ：幹xx，妳在幹嘛！被告：我在
    等軟的。A ：我這蠻漂亮的。被告：我等一下去，我在新竹
    。A ：那皮包打開來都酸的，那男的帶一些回來，欠男的，
    一定要好的。被告：好的啦！A ：不要害我拿到不好的，跟
    人家換，我要拿到湖口，要記得帶男的來，我這兒沒男的。
    被告：好啦。（偵卷第49頁）…A ：等一下有。被告：有，
    我準備錢…A ：到了嗎？被告：沒有，我剛拿那到2 個，我
    要算34萬給人。A ：我拿半兩，錢不夠的。被告：好東西，
    我人在台北。A ：快一點。A ：妳到了嗎？被告：妳來新竹
    交流道。A ：會給妳氣死…（偵卷第50頁）A ：來要打電話
    給我。被告：好（偵卷第51頁）…被告：要回來了。A ：拿
    那麼壞的給我。被告：我要回去了…A ：帶男的來。被告：
    好…A ：妳到那兒？被告：快到了。A ：我在打麻將…被告
    ：讚的。A ：妳叫香腸…被告：好（偵卷第52頁）…A ：妳
    現在男的多少？被告：我問一下…被告：要下去了。A ：我
    到美容院，多少？被告：65。A ：加2 萬5 給妳，要10萬了
    …被告：過去了，A ：到美容院。被告：好。A ：20分鐘，
    要留男的給我。被告：8 點40分家裡。（偵查卷第第53頁）
    」；另被告使用之0000000000號與0000000000行動電話對話
    ：「某人（0000000000）：男的，跟我處理一下，累了，被
    告：好…被告：好，妳叫阿國來拿好了，某人：好，妳女生
    有拿來嗎？要多少錢？被告：有，我身上的先給妳，妳先給
    我硬的錢。某人：好（偵卷第54頁）…乙○：一樣，被告：什
    麼一樣，乙○：5 張啊，被告：好啊，乙○：我等下坐計程車去
    ，被告：好，…乙○：六家國中是嗎？我坐計程車來（偵卷第
    55 頁）乙○ ：佳如嗎？被告：怎樣？乙○：有嗎？被告：過來
    拿？乙○：在哪裡？被告：中華路這裡。…乙○：東西那麼少，
    被告：你要來就過來，乙○：不要弄那麼少給我（偵卷第56頁
    ），…甲○：有沒有男的？被告：有，甲○：41要多少，被告：
    2 萬5 啊！甲○：又那麼貴。被告：現在沒東西啊…某男：你
    有石頭嗎？被告：有，某男：有多少？被告：10餘粒，1 粒
    65（偵卷第96頁）…被告：我等一下到六家拿錢，在哪裡碰
    面？億客來，被告：好，甲○：我到了，被告：好…某人：我
    一龍有女人嗎？被告：沒有了，你找阿重…（偵卷第97頁）
    。簡訊：因為妞妞要男生…有男生嗎，我要半兩或41多少錢
    …（偵卷第98頁）」，其中提到「男的、女的、軟的、硬的
    」均是販毒案件在電話中稱呼「海洛因、安非他命」之代號
    ；「半兩、5 張、41」則是購買數量之代號，益證被告確實
    從事販賣第一級毒品海洛因、第二級毒品安非他命犯行無誤
    。只是被告當時交付予上開證人等之第一級毒品海洛因、第
    二級毒品甲基安非他命之來源及取得成本，因被告矢口否認
    犯行，本院固無從查悉，不能計算其交易上開毒品可獲取之
    利潤。惟查：海洛因、甲基安非他命係屬毒品危害防制條例
    所定之第一級毒品、第二級毒品，凡持有、移轉者，均足以
    構成犯罪，被告倘非牟利，被告豈有在電話中與購買者出現
    對話：「甲○：又那麼貴。被告：現在沒東西啊」？而有甘冒
    刑典而交易毒品之理？且販賣毒品係屬違法行為，一般均係
    私密進行，交易之毒品可任意分裝增減或摻雜其他物質而變
    更其分量，而每次買賣之價量亦隨時依雙方關係之深淺、當
    時之資力、需求程度及對行情之認知等因素，機動加以調整
    ，且販賣之法定刑重，無法期待被告全部坦承犯行，故販賣
    毒品之利得，除經坦承犯行，或價量均非常明確外，實難查
    得明白，因此即使未經查得實際販賣毒品之利得，但除非別
    有事證足認係按同一價量委買或轉售，而確未牟利者外，尚
    難執此遽認非法販賣之證據有所未足，致知過坦承者難辭重
    典，飾詞否認者反得僥倖，而失情理之平。本件雖無從明確
    查悉交易第一級毒品海洛因、第二級毒品可獲致之利得數額
    ，惟被告與上開證人等非親非故，復無跡證足認係按同一價
    量委買或轉售，是被告當係基於賺取利潤之營利意思，洵無
    疑義。被告辯稱：「其沒有被查獲有電子磅秤等販毒工具，
    所查獲之毒品又係少量僅供己施用」云云，然查，被告以
    0000000000與持有000000000 號（下稱A） 電話之對話：「
    被告：你要多少？A ：我昨天給妳7 千，我要分2 個，半個
    也可以，被告：不過，有裝好的2 錢的，你有秤子嗎？A ：
    我有，你坐車來。」（警聲搜字第429 號第17頁），足見被
    告借得到電子秤等販毒之工具，因此其為警察查獲時沒有查
    到電子秤等販毒工具並不足以證明被告沒有販賣毒品，何況
    與其一起查獲之另案被告黃淑芬係持有電子秤（詳見查扣物
    清單）。又在監聽資料中，被告曾說：「3 克1 萬，沒有零
    的，誰在賣零的…就說沒有零的，3 克1 萬…我現在拿3 萬
    給妳…」（警聲搜字第429 號第13頁至第14頁），足證被告
    亦可以事前分裝一定重量之毒品方便其販賣，並無將販毒工
    具留在住處或帶在身邊之必要，被告所辯實難採信。
八、綜上所述，本案復有警察於95年6 月8 日14時30分許，在苗
    栗縣竹南鎮○○○路181 號松岩逸汽車旅館202 號房查獲扣
    得本案復有查獲驗餘之第一級毒品海洛因海洛因二包（淨重
    1.68公克、純質淨重0.75公克）、摻有海洛因之香煙6 支、
    大麻一包（淨重0.7 公克）及用以聯絡毒品買賣之行動電話
    1 具（0000000000號含SIM 卡）等物、扣押物品清單、搜索
    筆錄，及證人黃淑芬於警詢證稱查獲之海洛因及大麻都是被
    告所有（偵查卷第23頁）、法務部調查局調科壹字第990001
    586 號鑑定通知書（偵查卷第89頁）可證。其中查獲有第一
    級毒品，復有另案被告黃淑芬持有之販賣毒品所需之工具電
    子磅秤1 台及被告所有之行動電話1 具，均與販賣毒品有相
    關性，足以證明被告有販賣毒品之事實，應予論罪科刑。
參、應適用法條及沒收部分：
一、按行為後法律有變更者，適用行為時之法律。但行為後之法
    律有利於行為人者，適用最有利於行為人之法律，刑法第2
    條第1 項定有明文。質言之，行為後法律有變更者，應將行
    為時之法律與裁判時之法律比較適用最有利於行為人之法律
    。又比較新舊法時，應就罪刑有關之共犯、未遂犯、想像競
    合犯、牽連犯、連續犯、結合犯，以及累犯加重、自首減輕
    暨其他法定加減事由（如身分加減）與加減比例等一切規定
    ，綜其全部罪刑之結果而為比較，再適用有利於行為人之法
    律處斷，而不得一部割裂分別適用不同之新舊法（最高法院
    24年上字第4634號、29年度上字第964 號、95年第8 次刑事
    庭會議決議參照）。本件新舊法比較，依附表二所示之理由
    ，依據從舊從輕原則，比較結果，自仍應依刑法第2 條第1
    項前段之規定，舊法即行為時法之刑法規定有利於被告。
二、查海洛因、甲基安非他命，係毒品危害防制條例第2 條第2
    項第1 款、第2 款所規定之第一級、第二級毒品。核被告所
    為附表一編號二、四，均係犯毒品危害防制條第4 條第1 項
    販賣第一級毒品海洛因罪、附表一編號一、三至五、七至九
    ，係犯同條例第2 項販賣第二級毒品安非他命。
三、被告如附表一編號二、四所示之持有第一級毒品海洛因、及
    附表一編號一、三至五、七至九持有第二級毒品甲基安非他
    命進而販賣給上開如附表一所示之人等，其持有之低度行為
    ，均為販賣之高度行為所吸收，不另論罪。
四、被告如附表一編號五販賣安非他命給證人4 部分，被告與證
    人甲○已經就安非他命8.5 公克23,000元在電話及傳簡訊中約
    定完畢，復前往交貨地點新竹縣竹北市億客來生鮮超市前面
    見面，僅因證人甲○在等十幾分鐘，未見有人送安非他命到來
    ，且想起之前曾被被告之男朋友欺騙未拿到安非他命，懷疑
    被告欺騙其錢，而自行離開，被告顯已已經著手販賣第二級
    毒品，應成立未遂罪。
五、被告附表一編號二、四販賣海洛因、附表一編號一、三、四
    、五（未遂）、七至九販賣安非他命犯行時間緊接、方法相
    同，觸犯構成要件相同之罪名，均顯係基於概括犯意反覆為
    之，且其所犯之時間，均在95年7 月1 日前，依修正後刑法
    第2 條之從新從輕原則，應仍有修正前刑法第56條連續犯規
    定之適用，是均應依法論以一罪；又被告如附表一編號四同
    時販賣海洛因、安非他命，係一行為同時觸犯販賣第一級毒
    品及第二級毒品罪，為想像競合犯，應依修正前刑法第55條
    前段規定，從一重連續販賣第一級毒品罪處斷（因法定刑為
    死刑、無期徒刑，雖為連續犯，亦不得加重其刑）。再被告
    前因毒品危害防制條例案件，經判處有期徒刑2 月確定，甫
    於95年3 月9 日易科罰金執行完畢，此有臺灣高等法院被告
    前案紀錄表在卷可稽，其於執行完畢後5 年內再犯本罪，為
    累犯，僅因刑法第64條、第65條規定死刑、無期徒刑不得加
    重，而違反毒品危害防制條例第4 條第1 項規定之法定刑為
    「死刑、無期徒刑」，故不得加重其刑，附此說明。
六、又按刑法第59條之酌量減輕其刑，必須犯罪另有特殊之原因
    與環境等等，在客觀上足以引起一般同情，認為即予宣告法
    定低度刑期尤嫌過重者，始有其適用。經查，本件被告販賣
    第一級毒品罪之法定刑為最輕本刑無期徒刑之罪，而其販賣
    海洛因之金額合計28萬元，交易次數2 次，參照上開說明以
    販賣2 次重量合計1 兩，即予宣告法定低度刑期即無期徒刑
    ，尤嫌過重者，及斟酌檢察官以「被告雖係販賣毒品之重罪
    ，惟其犯罪時間甚短、販賣之數量亦非鉅，顯非長期從事大
    量毒品走私、販賣者，動輒數公斤或數十公斤者可比擬，是
    苟毫無考慮被告販賣之數量及從事販賣之時間，逕依法定刑
    而為宣告，實無異鼓勵任何人均從事大量毒品之交易，此顯
    有違毒品危害防制條例針對販賣者之犯行，為極重刑度之立
    法目的」等理由請求減輕被告之刑，認應依刑法第59條之規
    定，酌減其刑。
七、爰審酌被告83年起即有違反麻藥之素行，有臺灣高等法院被
    告前案紀錄表1 份在卷可查，其以行動電話負責與購毒者聯
    絡，及交付毒品，另斟酌其販賣次數（安非他命9 次、海洛
    因2 次）、販賣所得金額為467,000 元、販賣期間、販賣對
    象，與其無視國家對於杜絕毒品犯罪之禁令，且當知施用者
    一旦吸食上癮，往往為購得毒品不惜傾家蕩產，甚至以非法
    方法取得購毒之資金，然其等為圖私利竟不惜販賣第一級毒
    品海洛因、第二級毒品安非他命，嚴重危害國民身心健康及
    社會風氣，進而敗壞社會治安，及其持有，兼衡其素行、智
    識程度、犯罪之動機、目的、手段及犯罪後無悔改之態度等
    一切情狀，量處如主文所示之刑，以資懲儆。雖然檢察官就
    被告販賣海洛因部分判處其有期徒刑10年，販賣安非他命判
    處有期徒刑5 年、大麻有期徒刑4 月。除其中被告持有大麻
    部分，本院以判決確定應為免訴判決外，另檢察官認為被告
    應論販賣海洛因、安非他命、持有大麻3 罪，並就販賣海洛
    因、安非他命部分論處連續犯，然對於起訴書附表編號一第
    4 欄（95年3 月27日犯行）同時販賣海洛因、安非他命之犯
    行，如何適用法律，未表示意見，本院係認定為想像競合犯
    ，因此以如上述量刑之一切情狀，量處如主文所示之刑，認
    檢察官之具體求刑不宜，附此說明。
八、沒收部分：
    (1)另扣案之第一級毒品海洛因海洛因二包（淨重1.68公克、
      純質淨重0.75公克），為本案查獲之第一級毒品，屬違禁
      物，除鑑驗部分之毒品已滅失無庸諭知外，其餘毒品與包
      裝袋難以完全析離，均應依毒品危害防制條例第18條第1
      項前段之規定沒收銷燬之。及被告所有之0000000000號含
      SIM 卡手機1 支，依據監聽資料知悉係供被告為販賣毒品
      聯絡之用，屬被告供販賣第一級、第二級毒品犯罪所用之
      物，應依毒品危害防制條例第19條第1 項之規定，宣告沒
      收。又被告所有摻有海洛因之香煙6 支及大麻一包（淨重
      0.7 公克），並無證據足以證明被告有販賣上開摻有海洛
      因之香煙6 支及大麻一包（淨重0.7 公克），不符沒收之
      規定，爰不諭知沒收，附此說明。
    (2)按毒品危害防制條例第19條第1 項：「犯同條例第4 條至
      第9 條、第12條、第13條或第14條第1 項第2 項之罪者，
      其供犯罪所用或因犯罪所得之財物均沒收之，如全部或一
      部不能沒收時，追徵其價額或以其財產抵償之」，係採義
      務沒收主義，故販賣毒品所得之金錢，如能認定確係販賣
      毒品所得之款項，均應宣告沒收，不以當場搜獲扣押者為
      限（最高法院93年台上字第2670號判決意旨參照），是販
      賣毒品所得之金錢，無論已否扣案，如仍屬存在，即應依
      法沒收。經查，被告如附表一編號一至四、七至九販賣所
      得3 萬元（安非他命）、14萬（海洛因）、7 萬（安非他
      命）、7 萬（安非他命）、14萬（海洛因）、5 千（安非
      他命）、3 千元（安非他命）、9 千（3 次各3,000 元、
      安非他命）之所得合計467,000 元，雖均未扣案，然無證
      據證明已不存在，仍應依毒品危害防制條例第19條第1 項
      之規定分別宣告沒收，惟如全部或一部不能沒收時，依同
      條項之規定，各應以其財產抵償之。
七、公訴意旨另以：被告如附表一編號六所示於94年底某日，在
    新竹縣竹北市市區某處，以3,000 元之價格，販賣第二級毒
    品安非他命1 公克予甲○之云云乙節，無非以證人甲○於警訊時
    之供述為其唯一論據，然查：證人甲○於警察局訊問時雖曾一
    度供稱：「94年間在竹北超市向被告購買安非他命，數量1
    公克2 千元，買2 次」（偵查卷第91頁至第94頁、第96頁至
    第98頁監聽譯文），及其於檢察官偵訊時為相同之證述外，
    而其於審理中證稱：「與被告不孰悉，自己施用第二級毒品
    ，有跟被告買毒品，但是被告都沒有給我毒品，在警察局是
    配合警察說的，因為我跟被告調毒品，我覺得被告騙我的錢
    ，所以被告都沒拿貨給我，我和被告有仇恨，因被告和其男
    朋友曾騙我的錢，在警察局與檢察官偵訊時是不實在。那次
    有跟被告見面，但是被告一直拖，我沒有拿到東西，被告說
    她朋友會送東西來，等了十幾分鐘，就叫我先給她錢，我覺
    得她騙我的錢，就先走了。在檢察官說購買4 分之1 兩安非
    他命價錢是23,000元是事先問好的，可是沒有拿到貨，因為
    警察叫我配合做證所以會說一手交錢一手交貨，因為在警察
    局已經這樣說，警察說做證可以配合減刑，所以在檢察官面
    前還是如此說，我想說她騙我這麼多的錢，很可惡…因為朋
    友叫我調，東西貴又缺，有朋友跟我說被告有，所以先傳簡
    訊再打電話詢問，後來見面，覺得被告好像從是騙錢的感覺
    」（本院卷第161 頁至第172 頁），足證證人甲○偵查中所述
    與審理中顯然不同，而附表一編號六之事實，除證人甲○之證
    詞外，並無任何其他證據足以證明，而證人甲○已經說明因其
    曾為被告之男朋友欺騙2 萬元，未拿到貨，心生怨恨，且為
    配合警方之採證，為減刑，而證述不實，另斟酌證人甲○於檢
    察官偵訊時所證述94年底購買第二級毒品似乎係向被告之男
    朋友購買而被欺騙，因此其前後證詞既有不一，其證詞是否
    可信已有疑義，因此94年底之事實單以證人甲○之前後不一之
    證詞，尚難證明被告有販賣安非他命1 公克3,000 元給證人
    甲○，此外復查無其他積極證據，足以證明被告有販賣安非他
    命予甲○，則被告此部分之犯行自屬不能證明，而檢察官既認
    此部分刑法修法前（95年7 月1 日前所為）與起訴被告其他
    販賣安非他命有罪之部分，有連續犯之裁判上一罪關係，本
    院自不另為無罪之諭知。證人甲○此部分是否涉犯偽證罪嫌，
    應另由檢察官偵查，附此說明。
肆、免訴部分
一、公訴意旨略稱：被告基於非法持有第二級毒品大麻之犯意，
    於95年6 月4 日21時許，在苗栗縣竹南鎮樂神遊樂場獲贈大
    麻一包（淨重0.7 公克）後即非法持有之。因認被告涉有毒
    品危害防制條例第11條第2 項持有第二級毒品罪嫌。
二、按案件曾經判決確定者，應諭知免訴之判決，並得不經言詞
    辯論為之，刑事訴訟法第302 條第1 款、第307 條分別定有
    明文。又訴訟上所謂一事不再理之原則，關於實質上1 罪或
    裁判上1 罪，亦均有其適用，最高法院60年台非字第77號著
    有判例。
三、經查，被告於95年6 月4 日21時許，非法持有第二級毒品大
    麻之事實，業經臺灣苗栗地方法院檢察署檢察官聲請簡易判
    決處刑，並經本院於95年9 月8 日以95年度苗簡字第810 號
    判處有期徒刑4 月確定在案等情，有上開刑事判決及臺灣高
    等法院被告前案紀錄表各1 份在卷可按。經查，本件公訴人
    起訴之犯罪日期與95年度苗簡字第810 號案件之犯罪日期同
    為「95年6 月4 日」（差別在本件是21時獲贈與而持有、第
    810 號案件是19時）、獲贈與（持有）地點均為「苗栗縣竹
    南鎮樂神遊樂場」、獲贈毒品「大麻」（差別在本件是獲贈
    與淨重0.7 公克、第810 號案件是0.29公克），均為刑法95
    年7 月1 日修法前，時間地點密切，顯係基於同一概括之犯
    意，為連續犯，具有裁判上一罪之關係，而屬同一案件，自
    為本院95年度苗簡字第810 號刑事判決之前案確定判決之效
    力所及，故公訴人就此同一案件，於96年5 月4 日向本院重
    行起訴，依上開法條說明，自應諭知免訴之判決。
伍、應適用法條：
   (1)刑事訴訟法第299 條第1 項前段、第302 條第1 款。
   (2)毒品危害防制條例第4條第1項、第2項、第18條第1項前段
     、第19條第1項。
   (3)刑法第11條前段、第2條第1項前段、修正前刑法第56條、
     第55條、第47條第1項、刑法第59條。
本案經檢察官林映姿到庭執行職務。
中    華    民    國    97    年    8     月    26    日
                  刑事第三庭  審判長法  官  柳章峰
                                    法  官  呂曾達
                                    法  官  張珈禎
以上正本證明與原本無異。
如不服本判決，應於判決送達後10日內向本院提出上訴狀（應抄
附繕本），其未敘述上訴理由者，應於上訴期間屆滿後20日內補
提理由書狀於本院，上訴於臺灣高等法院臺中分院。
                                    書記官  黃雅琦
中    華    民    國    97    年    8     月    26    日
附表一
┌──┬────────────┬───────────────┬──────────┬─────┐
│編號│  犯  罪  事  實        │  證    據                    │法律關係            │ 處罰條文 │
├──┼────────────┼───────────────┼──────────┼─────┤
│一  │丁○○基於販賣第一級毒品│證人A1偵訊筆錄（偵查卷第133-1 │附表編號一、三至、五│毒品危害防│
│    │海洛因、第二級毒品安非他│頁、第135 至第136 頁、本院卷第│ （未遂）、七至九為 │制條例第4 │
│    │命以牟利之概括犯意，於民│190-194 頁）。                │ 連續犯。應從一重論 │條第2 項之│
│    │國95年3 月16日下午某時，│證人A2偵訊筆錄（ 偵查卷第136-1│連續販賣第二級毒品罪│販賣第二級│
│    │在苗栗縣頭份鎮○○路某美│37 頁、本院卷第195 頁至第198  │既遂。              │毒品罪。  │
│    │容院，以新臺幣（下同）  │頁）。                        │                    │          │
│    │30,000元之價格，販賣第二│證人A3偵訊筆（偵查卷第137 頁、│                    │          │
│    │級毒品安非他命半兩予A1。│本院卷第154頁第161頁）        │                    │          │
│    │                        │法務部調查局95年7月20日調科   │                    │          │
│    │                        │  壹字第990001586號鑑定通知書 │                    │          │
│    │                        │  。（偵查卷第89頁）          │                    │          │
│    │                        │ 證人A1行動電話監聽譯文（偵查 │                    │          │
│    │                        │卷第142 頁- 第153 頁）。證人黃│                    │          │
│    │                        │煥德之證詞（本院卷第96頁至第97│                    │          │
│    │                        │頁）                          │                    │          │
│    │                        │                              │                    │          │
│    │                        │                              │                    │          │
│    │                        │                              │                    │          │
├──┼────────────┼───────────────┼──────────┼─────┤
│二  │於95年3 月21日凌晨2 時30│                              │ 附表一編號二、四為 │毒品危害防│
│    │分許，在竹北交流道，以  │證人A1偵訊筆錄（偵查卷第133-1 │ 連續犯，應從一重論 │制條例第4 │
│    │140,000 元之價格，販賣第│、133-2 、135 頁、本院卷第    │ 處販賣第一級毒品罪 │條第1 項之│
│    │一級毒品海洛因半兩予A1。│190-194 頁）。                │ 。                 │販賣第一級│
│    │                        │證人A2偵訊筆錄。              │                    │毒品罪。  │
│    │                        │證人A3偵訊筆錄。              │                    │          │
│    │                        │扣案之海洛因2 包淨重1.68公克  │                    │          │
│    │                        │ 。                           │                    │          │
│    │                        │法務部調查局95年7月20日調科   │                    │          │
│    │                        │  壹字第990001586號鑑定通知書 │                    │          │
│    │                        │  。（偵查卷第89頁）          │                    │          │
│    │                        │證人A1行動電話監聽譯文（偵查卷│                    │          │
│    │                        │第143 頁起）。                │                    │          │
│    │                        │證人黃煥德之證詞（本院卷第90）│                    │          │
│    │                        │                              │                    │          │
├──┼────────────┼───────────────┼──────────┼─────┤
│三  │於95年4 月5 日中午某時許│證人A1偵訊筆錄（偵查卷第133-1 │ 犯罪日期原記載為95 │毒品危害防│
│    │，在竹南鎮富貴香汽車旅館│頁、第135 頁、本院卷第        │ 年4 月20日，依據監 │制條例第4 │
│    │，以70,000元之價格，販賣│190-194 頁）。                │ 聽譯文應更正95年4  │條第2 項之│
│    │第二級毒品安非他命一兩予│證人A1行動電話監聽譯文。      │ 月5 日。（ 依偵卷  │販賣第二級│
│    │A1。                    │                              │ 136 頁監聽譯文）   │毒品罪。  │
│    │                        │                              │ 附表編號一、三至   │          │
│    │                        │                              │ 五（未遂）、七至   │          │
│    │                        │                              │ 九為連續犯。應從一 │          │
│    │                        │                              │重論連續販賣第二級毒│          │
│    │                        │                              │品罪既遂。          │          │
│    │                        │                              │                    │          │
│    │                        │                              │                    │          │
│    │                        │                              │                    │          │
│    │                        │                              │                    │          │
│    │                        │                              │                    │          │
│    │                        │                              │                    │          │
├──┼────────────┼───────────────┼──────────┼─────┤
│四  │於95年3 月27日下午某時，│證人A1偵訊筆錄（偵查卷第136 頁│安非他命部分，附表一│毒品危害防│
│    │在竹南鎮富貴香汽車旅館，│起、本院卷第190 頁至第194 頁）│編號一、三至五（未遂│制條例第4 │
│    │分別以70,000元、140,000 │。                            │）、七至九為連續犯。│條第1 項、│
│    │元之價格，販賣第二級毒品│證人A2偵訊筆錄（偵查卷第136   │海洛因部分，附表一編│第2 項之販│
│    │安非他命一兩、第一級毒品│頁、本院卷第195 頁至第198 頁  │號二、四為連續犯。  │賣第一級毒│
│    │海洛因半兩予A1。        │  ）。                        │                    │品、第二級│
│    │                        │證人A3偵訊筆錄（偵查卷第137 頁│ 一行為同時觸犯連續 │毒品罪。  │
│    │                        │）。                          │ 販賣第一級毒品罪、 │          │
│    │                        │扣案之海洛因2 包淨重1.68公克。│ 連續販賣第二級毒品 │          │
│    │                        │法務部調查局95年7 月20日調    │ 罪，為想像競合犯。 │          │
│    │                        │科                            │ 並先論連續犯，再適 │          │
│    │                        │  壹字第990001586號鑑定通知書 │ 用想像競合犯，從一 │          │
│    │                        │  。                          │ 重論處連續販賣第一 │          │
│    │                        │證人A1行動電話監聽譯文。      │ 級毒品罪。         │          │
│    │                        │證人黃煥德之證詞（本院卷第97頁│                    │          │
│    │                        │至第98頁）                    │                    │          │
├──┼────────────┼───────────────┼──────────┼─────┤
│五  │丁○○於95年5 月12日13時│                              │ 未遂 。            │毒品危害防│
│    │許，與甲○約在新竹縣竹北市│證人甲○之筆錄（偵查卷第90頁至第│ 附表編號一、三至五 │制條例第4 │
│    │憶客來生鮮超市前，以23, │94頁、第101-102 頁、本院卷第  │ （未遂）七至九為連 │條第6 項、│
│    │000元之價格，要販賣第二 │161-172 頁）。                │ 續犯。應從一重論連 │第2 項之販│
│    │級毒品安非他命8.5 公克予│                              │ 續販賣第二級毒品罪 │賣第二級毒│
│    │甲○。丁○○與甲○見面後，要│被告所用行動電話0000000000號監│ 既遂。             │品未遂罪。│
│    │求甲○先付錢，但是未拿安非│聽譯文（偵查卷第91-94 頁、第  │                    │          │
│    │他命給甲○，甲○要求先拿安非│96-98頁） 。                  │                    │          │
│    │他命，丁○○說朋友會送來│                              │                    │          │
│    │，2 人等了十幾分鐘，陳佳│                              │                    │          │
│    │如仍就叫甲○先給錢，甲○覺得│                              │                    │          │
│    │丁○○想騙我的錢，就先走│                              │                    │          │
│    │了，而未遂。            │                              │                    │          │
│    │                        │                              │                    │          │
│    │                        │                              │                    │          │
├──┼────────────┼───────────────┼──────────┼─────┤
│六  │於94年年底某日，在新竹縣│證人甲○之證詞。                │ 無罪。             │毒品危害防│
│    │竹北市市區某處，以3,000 │                              │                    │制條例第4 │
│    │元之價格，販賣第二級毒品│                              │                    │條第2 項之│
│    │安非他命1 公克予甲○。    │                              │                    │ 毒品罪。 │
│    │                        │                              │                    │          │
│    │                        │                              │                    │          │
├──┼────────────┼───────────────┼──────────┼─────┤
│七  │於95年5 月30日19時許，在│                              │ 附表編號一、三至   │毒品危害防│
│    │新竹縣竹北市六家國中前，│證人乙○警詢及偵訊筆錄（偵查卷第│ 五（未遂）、七至   │制條例第4 │
│    │以5,000 元之價格，販賣第│105-110 頁、第118 頁-119頁）。│ 九為連續犯。應從一 │條第2 項之│
│    │二級毒品安非他命約1 公克│被告所用行動電話0000000000號  │重論連續販賣第二級毒│販賣第二級│
│    │予乙○。                  │監聽譯文（偵查卷第54-58 頁、第│品罪既遂。          │毒品罪。  │
│    │                        │113-116 頁）。                │                    │          │
│    │                        │                              │                    │          │
├──┼────────────┼───────────────┼──────────┼─────┤
│八  │於95年5 月31日23時7 分許│                              │ 附表編號一、三至   │毒品危害防│
│    │，在新竹市○○路212 號附│證人乙○警詢及偵訊筆錄。        │ 五（未遂）、七至   │制條例第4 │
│    │近，以3,000 元之價格，販│                              │ 九為連續犯。應從一 │條第2 項之│
│    │賣第二級毒品非他命0.5 公│被告所用行動電話0000000000號監│重論連續販賣第二級毒│販賣第二級│
│    │克予乙○。                │聽譯文。                      │品罪既遂。          │毒品罪。  │
│    │                        │                              │                    │          │
│    │                        │                              │                    │          │
├──┼────────────┼───────────────┼──────────┼─────┤
│九  │於95年4 月間，在新竹縣竹│                              │ 附表編號一、三至   │毒品危害防│
│    │北市六家國中前，以每次  │證人乙○警詢及偵訊筆錄。        │ 五（未遂）、七至   │制條例第4 │
│    │3,000 元之價格，販賣第二│                              │ 九為連續犯。應從一 │條第2 項之│
│    │級毒品安非他命0.5 公克予│                              │重論連續販賣第二級毒│販賣第二級│
│    │乙○，期間共交易3 次。    │                              │品罪既遂。          │毒品罪。  │
├──┼────────────┼───────────────┼──────────┼─────┤
│十  │另基於非法持有第二級毒品│(1)被告警詢、偵訊及本院訊問中供│ 免訴。             │毒品危害防│
│    │大麻之犯意，於95年6 月4 │  述。                        │ （95年度苗簡字第810│制條例第11│
│    │日21時許，在苗栗縣竹南鎮│(2)扣案之大麻1 包淨重0.7 公克。│ 號已經判決確定）   │條第2 項之│
│    │樂神遊樂場獲贈大麻1 包（│                              │                    │非法持有第│
│    │淨重0.7 公克）後即非法持│                              │                    │二級毒品罪│
│    │有。                    │                              │                    │。        │
└──┴────────────┴───────────────┴──────────┴─────┘
附表二
┌─────┬───────────┬───────────┬──────────┐
│編號之比較│舊法之法律效果        │新法之法律效果        │依「從舊從輕」原則比│
│法條      │                      │                      │較結果              │
├─────┼───────────┼───────────┼──────────┤
│編號一    │修正前刑法「二人以上共│修正後 「二人以上共同 │本件無。            │
│刑法第28條│同實施犯罪之行為者，皆│實行犯罪之行為者，皆為│                    │
│共犯      │為正犯」              │正犯」揆諸本條之修正理│                    │
│          │                      │由係為釐清陰謀共同正  │                    │
│          │                      │犯 、預備共同正犯、共 │                    │
│          │                      │謀共同正犯是否合乎本  │                    │
│          │                      │條規定之正犯要件。    │                    │
│          │                      │                      │                    │
│          │                      │                      │                    │
├─────┼───────────┼───────────┼──────────┤
│編號二    │第25條   (未遂犯)     │第25條（未遂犯）      │ 因附表一編號五與附 │
│刑法第25條│已著手於犯罪行為之實行│已著手於犯罪行為之實行│ 表一編號一至五，七 │
│、第26條未│而不遂者，為未遂犯。未│而不遂者，為未遂犯。  │ 至九如適用舊法，為 │
│遂犯      │遂犯之處罰，以有特別規│未遂犯之處罰，以有特別│ 連續犯，論以一罪； │
│          │定者為限。            │規定者為限，並得按既遂│ 如適用新法，則論9  │
│          │                      │犯之刑減輕之。        │ 罪，因此舊法有利於 │
│          │                      │                      │被告。              │
│          │第26條（未遂犯及不能犯│第26條（不能犯之處罰）│                    │
│          │之處罰）              │行為不能發生犯罪之結果│                    │
│          │未遂犯之處罰，得按既遂│，又無危險者，不罰。  │                    │
│          │犯之刑減輕之。但其行為│                      │                    │
│          │不能發生犯罪之結果，又│                      │                    │
│          │無危險者，減輕或免除其│                      │                    │
│          │刑。                  │                      │                    │
│          │                      │                      │                    │
├─────┼───────────┼───────────┼──────────┤
│編號三    │一行為而觸犯數罪名，或│一行為而觸犯數罪名者，│無論適用新舊法，附表│
│刑法第55條│犯一罪而其方法或結果之│從一重處斷。但不得科以│一編號四均為想像競合│
│想像競合犯│行為犯他罪名者，從一重│較輕罪名所定罪輕本刑以│犯，從一重論處販賣第│
│          │處斷。                │下之罪。              │一級毒品罪。        │
│          │                      │                      │                    │
│          │                      │                      │                    │
│          │                      │                      │                    │
│          │                      │                      │                    │
│          │                      │                      │                    │
│          │                      │                      │                    │
│          │                      │                      │                    │
│          │                      │                      │                    │
│          │                      │                      │                    │
│          │                      │                      │                    │
├─────┼───────────┼───────────┼──────────┤
│編號四    │幫助他人犯罪者，為從犯│  幫助他人實行犯罪行為│本件無。            │
│刑法第30  │。雖他人不知幫助之情者│  者，為幫助犯。雖他人│                    │
│條幫助犯  │，亦同。從犯之處罰，  │  不知幫助之情者，亦同│                    │
│          │  得按正犯之刑減輕之。│  。 幫助犯之處罰，得 │                    │
│          │                      │  按正犯之刑減輕之。  │                    │
├─────┼───────────┼───────────┼──────────┤
│編號五    │連續數行為而犯同一之罪│依修正後刪除連續犯規定│本件依舊刑法規定係犯│
│刑法第56條│名者，以一罪論。但德加│。                    │連續販賣第一級毒品罪│
│連續犯    │重其刑至二分之一。    │                      │、連續販賣第二級毒品│
│          │                      │                      │罪，先適用連續犯，再│
│          │                      │                      │論以想像競合犯，從一│
│          │                      │                      │重罪處連續販賣第一級│
│          │                      │                      │毒品罪論；如依新法規│
│          │                      │                      │定，係犯8 件販賣第二│
│          │                      │                      │級毒品罪、2 件販賣第│
│          │                      │                      │一級毒品罪。故依主刑│
│          │                      │                      │輕重比較，舊法較輕。│
│          │                      │                      │                    │
├─────┼───────────┼───────────┼──────────┤
│編號六    │一行為而觸犯數罪名，或│ 一行為而觸犯數罪名者 │本件無。            │
│牽連犯    │犯一罪而其方法或結果之│從一重處斷。但不得科  │                    │
│          │行為犯他罪名者，從一  │較輕罪名所定罪輕本刑  │                    │
│          │          重處斷。    │ 下之罪。             │                    │
│          │                      │ 新法刪除牽連犯規定。 │                    │
│          │                      │                      │                    │
│          │                      │                      │                    │
├─────┼───────────┼───────────┼──────────┤
│編號七    │受有期徒刑之執行完畢，│受徒刑之執行完畢，或一│本件被告故意犯有期徒│
│刑法第47條│或受無期徒刑或有期徒刑│部之執行而赦免後，五年│刑之罪，無論適用新舊│
│累犯      │一部執行而赦免後，五年│以內故意再犯有期徒刑  │法，均成立累犯。    │
│          │有期徒刑以上之罪者，為│以上之罪者，為累犯，加│                    │
│          │累犯，加重本刑至2分之1│加重本刑至二分之一。  │                    │
│          │。                    │第九十八條第二項關於因│                    │
│          │                      │強制工作而免其刑之執行│                    │
│          │                      │者，於受強制工作處分  │                    │
│          │                      │之執行完畢或一部之執行│                    │
│          │                      │而免除後，五年以內故意│                    │
│          │                      │再犯有期徒刑以上之罪  │                    │
│          │                      │者，以累犯論。        │                    │
│          │                      │                      │                    │
├─────┼───────────┼───────────┼──────────┤
│編號八    │「犯最重本刑為5 年以下│惟95年7 月1 日修正公布│本件無。            │
│刑法第41條│有期徒刑以下之刑之罪，│施行之刑法第41條第1 項│                    │
│          │而受6 個月以下有期徒刑│前段則規定：「犯罪重本│                    │
│          │或拘役之宣告，因身體、│刑為5 年以下有期徒刑之│                    │
│          │教育、職業、家庭之關係│罪，而受6 個月以下有期│                    │
│          │或其他正當事由，執行顯│徒刑或拘役之宣告者，得│                    │
│          │有困難者，得以1 元以上│以新臺幣1,000元、2,000│                    │
│          │3 元以下折算1 日，易科│元或3,000元折算1日，易│                    │
│          │罰金。」又其行為時之易│科罰金。」            │                    │
│          │科罰金折算標準，修正前│                      │                    │
│          │罰金罰鍰提高標準條例第│                      │                    │
│          │2 條前段（現已刪除）規│                      │                    │
│          │定，就其原定數額提高為│                      │                    │
│          │100 倍折算1 日，則本件│                      │                    │
│          │被告行為時之易科罰金折│                      │                    │
│          │算標準，應以銀元300 元│                      │                    │
│          │折算1 日，經折算為新臺│                      │                    │
│          │幣後，應以新台幣900 元│                      │                    │
│          │折算為1 日。          │                      │                    │
├─────┼───────────┼───────────┼──────────┤
│編號九    │定；「無期徒刑減輕者，│95年7 月1 日修正公佈施│酌減之後，依新法最高│
│刑法第65  │為十五年以下十二年以上│刑之刑法第65條第2 項規│可量有期徒刑20年；依│
│條第2項   │有期徒刑。」          │定；「無期徒刑減輕者，│舊法最高可量有期徒刑│
│          │                      │為二十年以下十五年以上│15年。              │
│          │                      │有期徒刑。」          │                    │
│          │                      │                      │                    │
│          │                      │                      │                    │
│          │                      │                      │                    │
│          │                      │                      │                    │
│          │                      │                      │                    │
│          │                      │                      │                    │
│          │                      │                      │                    │
│          │                      │                      │                    │
├─────┼───────────┼───────────┼──────────┤
│編號十    │對於未發覺之罪自首而受│對於未發 覺之罪自首而 │本件無。            │
│刑法第62條│裁判者，減輕其刑。但有│裁判者，「得」減輕其  │                    │
│          │特別規定者，依其規定。│刑。但有特別規定者依其│                    │
│          │                      │規定。                │                    │
│          │                      │                      │                    │
├─────┴───────────┴───────────┴──────────┤
│依據刑法第35條   (主刑之重輕標準)主刑之重輕，依第三十三條規定之次序定之。       │
│同種之刑，以最高度之較長或較多者為重。最高度相等者，以最低度之較長或較多者為重。│
│除前兩項規定外，刑之重輕參酌前二項標準定之。不能依前二項標準定之者，依犯罪情節定│
│之。                                                                            │
│綜合比較結果：                                                                  │                                                 ││綜合比較結果：                                                                  │
│本案被告有編號三想像競合犯、編號五連續犯、編號九等罪刑。比較結果，依從舊從輕原則│
│，修正後刑法並無較修正前之刑法規定有利於被告，應依刑法第2 條1 項前段之規定，一體│
│適用修正前（行為時）刑法規定。                                                  │
└────────────────────────────────────────┘
本案論罪科刑法條：
毒品危害防制條例第4條第1項、第2項、第3項
製造、運輸、販賣第一級毒品者，處死刑或無期徒刑；處無期徒
刑者，得併科新臺幣1千萬元以下罰金。
製造、運輸、販賣第二級毒品者，處無期徒刑或7 年以上有期徒
刑，得併科新臺幣7百萬元以下罰金。
製造、運輸、販賣第三級毒品者，處5 年以上有期徒刑，得併科
新臺幣 5 百萬元以下罰金。
製造、運輸、販賣第四級毒品者，處3 年以上10年以下有期徒刑
，得併科新臺幣 3 百萬元以下罰金。
製造、運輸、販賣專供製造或施用毒品之器具者，處1年以上7年
以下有期徒刑，得併科新臺幣 1 百萬元以下罰金。
前五項之未遂犯罰之。


司法院資訊處製作；財團法人民間司法改革基金會備份。
